臺灣桃園地方法院刑事判決            100年度審易字第684號
公  訴  人  臺灣桃園地方法院檢察署檢察官
被      告  張滿洋
上列被告因傷害案件，經檢察官提起公訴（99年度偵字第31327
號），被告於本院準備程序進行中，就被訴事實為有罪之陳述，
經本院告知簡式審判程序意旨，並聽取公訴人及被告之意見後，
本院裁定改依簡式審判程序審理，茲判決如下：
    主      文
張滿洋傷害人之身體，處有期徒刑月，如易科罰金，以新臺幣
壹仟元折算壹日。
    事實及理由
一、犯罪事實：
    張滿洋於民國99年9 月14日14時23分許，在桃園縣平鎮市○
    ○○路119 號「奶奶小吃店」內，因與同桌飲酒之友人林玉
    生發生口角爭執，竟基於傷害人身體之犯意，自廚房取得菜
    刀1 把，持菜刀架於林玉生脖子上摩擦，旋經友人林榮宏將
    菜刀搶下，張滿洋始行罷手，致林玉生因此受有頸部表皮切
    割傷之傷害。
二、證據名稱：
  (一)被告張滿洋於本院準備程序及審判中之自白。
  (二)告訴人即被害人林玉生於警詢及本院準備程序中之指訴、證
    人陳紅艷於警詢中之證述及證人林榮宏於警詢、檢察官訊問
    中之證述。
  (三)長庚醫療財團法人林口長庚紀念醫院診斷證明書1 份、刑案
    現場及被害人傷勢照片共10張。
  (四)臺灣高等法院被告前案紀錄表1 份。
三、核被告所為，係犯刑法第277 條第1 項之傷害罪。爰審酌被
    告犯罪之動機、目的、手段，竟因一時口角，而對告訴人為
    傷害之犯行，造成告訴人受有如犯罪事實欄所載之傷害，惟
    犯後終能坦承犯行，態度尚佳等一切情狀，量處如主文所示
    之刑，並諭知易科罰金之折算標準。
四、據上論斷，應依刑事訴訟法第299 條第1 項前段、第273 條
    之1 第1 項、第310 條之2 、第454 條第1 項，刑法第277
    條第1 項、第41條第1 項前段，刑法施行法第1 條之1 第1
    項、第2 項前段，判決如主文。
五、如不服本判決，得自收受送達之翌日起10日內向本院提出上
    訴狀（應附繕本），其未敘述上訴理由者，應於上訴期間屆
    滿後20日內補提理由書狀於本院，上訴於臺灣高等法院。
本案經檢察官王碩志到庭執行職務。
中    華    民    國    100    年    9    月    16    日
                  刑事庭        法  官  潘怡華
以上正本證明與原本無異。
如不服本判決應於收受判決後10日內向本院提出上訴書狀，並應
敘述具體理由。其未敘述上訴理由者，應於上訴期間屆滿後20日
內向本院補提理由書( 均須按他造當事人之人數附繕本) 「切勿
逕送上級法院」。
                                書記官  郭怡君
中    華    民    國    100    年    9    月    16    日
附錄本案論罪科刑法條：
中華民國刑法第277 條第1 項
傷害人之身體或健康者，處3 年以下有期徒刑、拘役或1 千元以
下罰金。